臺灣高等法院刑事判決　　　　　　　 96年度交上易字第347號
上　訴　人　臺灣臺北地方法院檢察署檢察官
被　　　告　甲○○
　　　　　　　　　　之1
上列上訴人因被告過失傷害案件，不服臺灣臺北地方法院96年度
交易字第516號，中華民國96年9月29日第一審判決（起訴案號：
臺灣臺北地方法院檢察署96年度調偵字第820號），提起上訴，
本院判決如下：
    主  文
上訴駁回。
甲○○緩刑年。
    事實及理由
一、本案經本院審理結果，認第一審以被告甲○○犯刑法第284
    條第1項前段之過失傷害罪，處以有期徒刑3月，並諭知易科
    罰金之折算標準為1000元折算1日，認事用法及量刑均無不
    當，應予維持，並引用第一審判決書記載之事實、證據及理
    由（如附件）。
二、公訴人上訴意旨略以：被告犯後並未積極與告訴人和解並賠
    償告訴人損失，犯後態度不佳，原審僅判處被告有期徒刑3
    月，顯屬過輕云云。惟原判決已於理由二中就審酌被告違反
    注意義務之程度、國中畢業之學歷、海鮮店店長之經歷、被
    害人傷勢非輕，及被告雖坦承犯行，惟本案車禍發生後，僅
    因「工作忙」即未積極向被害人家屬致意探望，顯未懇切悔
    悟之態度等刑法第57條所列各款事項之一切情狀而為刑之量
    定，論敘綦詳，是公訴人上訴主張原審量刑過輕，指摘原判
    決不當，為無理由，應予駁回。
三、被告未曾受有期徒刑以上刑之宣告，有本院被告全國前案紀
    錄表在卷可稽，且業已於本院當庭與告訴人以新台幣73萬5
    千元達成和解，此有本院和解筆錄、匯款單附卷可稽，即對
    其犯罪所造成之損害已為彌補，經此偵、審暨科刑教訓後，
    爾後當知所警惕，信無再犯之虞，本院因認對其宣告之刑以
    暫不執行為適當，爰併予諭知緩刑3年，用啟自新。
據上論斷，應依刑事訴訟法第368條、第74條第1款，判決如主文
。
本案經檢察官謝英民到庭執行職務。
中　　華　　民　　國　　96　　年　　12　　月　　25　　日
 　　　　　　　　刑事第二庭審判長法　官  呂丹玉
　       　　　　　　　          法　官  李麗玲
  　 　　　　　　　　　　　      法　官  林恆吉
以上正本證明與原本無異。
不得上訴。
                                  書記官  阮桂芳
中　　華　　民　　國　　96　　年　　12　　月　　26　　日
附件
臺灣臺北地方法院刑事判決　　　　　　96年度交易字第516號
公　訴　人　臺灣臺北地方法院檢察署檢察官
被　　　告　甲○○　男　25歲（民國○○年○月○○日生）
　　　　　　　　　　住臺北市大同區○○○路○段97巷18號3樓
　　　　　  　　　　之1
　　　　　　　　　　身分證統一編號：Ｚ000000000號
上列被告因過失傷害案件，經檢察官提起公訴（96年度調偵字第
820號），被告於本院審理時對被訴事實先為有罪之陳述，經本
院當庭裁定改用簡式審判程序，判決如下：
    主  文
甲○○因過失傷害人，處有期徒刑月，如易科罰金，以新臺幣
壹仟元折算壹日。
    事  實
一、甲○○於民國九十六年五月十九日凌晨二時二十分許，欲將
    其兄所有，停放在臺北市○○區○○路一七五巷之車牌號碼
    三三七七－ＤＱ號自用小客車倒車至永吉路時，本應注意先
    顯示倒車燈光或手勢後，謹慎緩慢後倒，並應注意其他車輛
    及行人，而依當時情況並無不能注意之情事，竟疏未注意，
    貿然倒車，致騎乘車牌號碼ＤＶＫ－○八七號輕型機車，沿
    永吉路由東往西方向行駛之劉士鴻煞車不及撞上而人車倒地
    （下稱本案車禍），並受有急性腦內出血、肢體多處鈍挫傷
    等傷害。甲○○見狀委由其嫂通知救護車與警方前往處理，
    且坦承為肇事人，自首而接受裁判。
二、案經代行告訴人乙○○訴由臺北市政府警察局信義分局報告
    臺灣臺北地方法院檢察署檢察官偵查起訴，甲○○於本院審
    理時對被訴事實先為有罪之陳述，經本院當庭裁定改用簡式
    審判程序。
    理  由
一、訊據被告甲○○對上開事實坦承不諱（本院卷第一○頁背面
    參照），核與證人即代行告訴人乙○○證述被害人劉士鴻因
    車禍受傷等情相符（臺灣臺北地方法院檢察署九十六年度偵
    字第一一六一四號卷第一二至一四頁參照），且有本案車禍
    之現場與車損照片十幀（同署九十六年度調偵字第八二○號
    卷第六至一○頁參照）、臺北市立聯合醫院仁愛院區第○○
    二九○九、○○三五五九診斷證明書各一紙（上開偵字卷第
    三七、四三頁參照）、臺北市立聯合醫院診字第○九六○九
    ○○○三四七號診斷證明書一紙（本院卷第一四頁參照）、
    臺北市立聯合醫院病危通知單一紙（上開偵字卷第一七頁參
    照）、臺北市政府警察局信義分局交通分隊交通事故現場圖
    、交通事故談話紀錄表、補充資料表（上開偵字卷第一八至
    二二頁）、臺北市政府警察局交通警察大隊事故肇事原因初
    步分析研判表（上開調偵字卷第四頁參照）等件在卷可稽，
    足以擔保被告前開任意性自白與事實相符。且查「汽車倒車
    時，應依下列規定：．．．二、應顯示倒車燈光或手勢後，
    謹慎緩慢後倒，並應注意其他車輛及行人。」為道路交通安
    全規則第一百十條所明定。被告應注意此一規定，又依現有
    卷證資料，並無不能注意情事。被告竟不注意，而肇致本案
    車禍，就此車禍自有過失，且與被害人劉士鴻因本案車禍所
    受急性腦內出血、肢體多處鈍挫傷等傷害有相當因果關係。
    事證明確，被告犯行堪予認定。
二、核被告所為，係犯刑法第二百八十四條第一項前段之過失傷
    害罪。被告於肇事後，自行委由其嫂通知救護車及警方人員
    到場處理乙節，業據被告供明，其在有偵查犯罪職權之公務
    員知悉前，向警員告知其犯罪，而不逃避接受裁判，核屬自
    首，爰依刑法第六十二條前段之規定減輕其刑。茲審酌被告
    違反注意義務之程度，國中畢業之學歷、海鮮店店長之經歷
    （前揭偵字卷第九頁、本院卷第一二頁參照），造成被害人
    之傷勢非輕，雖坦承犯行，但本案車禍發生後，僅因「工作
    忙」即未積極向被害人家屬致意探望，顯未懇切悔悟之態度
    及其他一切情狀，量處如主文所示之刑，及諭知易科罰金之
    折算標準，以資儆懲。
據上論斷，應依刑事訴訟法第二百七十三條之一第一項、第二百
九十九條第一項前段，刑法二百八十四條第一項前段、第六十二
條前段、第四十一條第一項前段，刑法施行法第一條之一，判決
如主文。
本案經檢察官楊智綸到庭執行職務。
中　　華　　民　　國　　96　　年　　9　　月　　29　　日
                  交通法庭        法  官  姚念慈
上正本證明與原本無異。
如不服本判決，應於判決送達後十日內檢具繕本向本院提出上訴
狀上訴於臺灣高等法院。告訴人或被害人如對於本判決不服者，
應具備理由請求檢察官上訴，其上訴期間之計算係以檢察官收受
判決正本之日期為準。
                  　　　　　      書記官  劉芸珊
中　　華　　民　　國　　96　　年　　9　　月　　29　　日
附錄本案論罪科刑法條全文：
中華民國刑法第二百八十四條第一項
因過失傷害人者，處六月以下有期徒刑、拘役或五百元以下罰金
，致重傷者，處一年以下有期徒刑、拘役或五百元以下罰金。
